臺灣橋頭地方法院民事判決
                                   110年度橋原簡字第12號
原      告  許家綉  


訴訟代理人  謝文郡律師
            劉衡慶律師
被      告  洪叡珊  


訴訟代理人  趙茂鉅  
上列當事人間請求給付服務報酬事件，本院於民國111 年3 月23
日言詞辯論終結，判決如下：
    主  文
被告應給付原告新臺幣壹拾柒萬参仟玖佰貳拾元，及自民國110
年5 月22日起至清償日止，按週年利率百分之5 計算之利息。
訴訟費用新臺幣壹仟捌佰捌拾元由被告負擔。
本判決得假執行。但被告如以新臺幣壹拾柒萬参仟玖佰貳拾元為
原告預供擔保，免為假執行。
    事實及理由
一、原告主張：被告於民國109 年7 月底起，委託原告就其個人
    進行照片、影片拍攝及後製剪輯，合計約定承攬總價為新臺
    幣（下同）183,920 元。原告已依約完成所有委託之工作詎
    被告仍有173,920 元酬金未支付，履經催告仍置之不理，爰
    依承攬契約提起本件訴訟等語，並聲明：被告應給付原告17
    3,920 元，及自支付命令送達翌日起至清償日止，按週年利
    率百分之5計算之利息。
二、被告則以：兩造就服務費用，並未達成合意。原告之收費，
    都是事後才說明的，都說會打折，結果費用比市價高，並不
    合理。另原告多次遲延交付作品，往返交通費也沒有提供給
    被告（本院卷156頁）。被告認為原告收費以每小時1500元
    至2500元較為合理（本院卷169-171頁）等語，資為抗辯，
    並聲明：原告之訴駁回。
三、本院之判斷：
  ㈠按稱承攬者，謂當事人約定，一方為他方完成一定之工作，
    他方俟工作完成，給付報酬之契約；報酬，應於工作交付時
    給付之，無須交付者，應於工作完成時給付之，民法第490
    條第1 項、第505 條第1 項分別定有明文。
  ㈡原告主張被告委託原告拍攝相片、影本及及後製剪輯，合計
    承攬總價為183,920 元，原告業已依照約定完成工作，被告
    仍有173,920 元未給付等情，業據其提出通訊軟體記事本、
    對話截圖、被告部落格網頁截圖、拍攝照片、影片截圖、服
    務項目費用一覽表為證（見支付命令卷第13-32 頁；本院卷
    第57-119頁）。
　㈢被告雖辯稱原告均係事後報價，所收取費用過高，兩造並未
    就收費標準達成合意云云，惟若兩造未就收費標準達成合意
    ，一般情況下，被告自無可能請原告進行拍攝工作，被告所
    辯，與常情有違。被告另辯稱原告拍攝之作品，經常未能依
    約定之時間交付，因而遲延給付等語，惟查被告並未提出兩
    造就何作品須於何時間之前交付之證據，以實其說，此部分
    之抗辯，亦難採認。被告另抗辯原告收費過高，惟若原告確
    實收費過高，被告於原告提出收費標準之初，即可另求較便
    宜之攝影師，自無可能數次請原告攝影，是被告抗辯價格過
    高，拒絕給付承攬報酬，實屬無據，並不可採。
　㈣綜上，而原告依據兩造間之承攬契約，請求被告給付承攬報
    酬，自屬有據。
  ㈤按給付有確定期限者，債務人自期限屆滿時起，負遲延責
　　任；遲延之債務，以支付金錢為標的者，債權人得請求依法
　　定利率計算之遲延利息，但約定利率較高者，仍從其約定利
　　率。民法第229 條第1 項、第233 條第1 項分別定有明文。
　　從而，原告依據承攬之法律關係，訴請被告給付173,920元
　　，及自110 年5 月22日（見司促卷第39頁送達證書）起至清
　　償日止，按週年利率百分之5 計算之利息為有理由，應予准
　　許。
四、本件事證已臻明確，兩造其餘攻擊、防禦方法及所提證據，
    經審酌後認與判決結果不生影響，爰不予逐一論列。
五、本件係就民事訴訟法第427 條訴訟適用簡易程序所為被告訴
    之判決，爰依同法第389 條第1 項第3 款之規定，職權宣告
    假執行。並依同法第392 條第2 項，依職權為被告預供擔保
    ，得免為假執行之宣告。
六、訴訟費用負擔之依據：民事訴訟法第78條。並依職權確定訴
    訟費用額如主文第2項所示。
中　　華　　民　　國　　111 　年　　4 　　月　　8 　　日
                  橋頭簡易庭   法    官  林揚奇
以上正本係照原本作成。
如不服本判決，應於送達後20日內，向本院提出上訴狀並表明上
訴理由，如於本判決宣示後送達前提起上訴者，應於判決送達後
20日內補提上訴理由書（須附繕本）。
中　　華　　民　　國　　111 　年　　4 　　月　　8 　　日
                                書 記 官  陳麗如